# 成立的联营公司，投资协议约定该公司免费使用本公司土地 10 年

提问人：木易彐火の风 时间：2019-12-09 11:00:39
这 10 年的摊销，计入长投成本吗?

回答人：chenyiwei
这种情况应考虑：
1 、联营企业按该 10 年的市场租金折现值确认一项使用权资产，同时贷记资本公积。该项使用权资产的摊销体现在联营企业层面。
2 、本企业应将该土地 10 年的市场租金的折现值追加到该联营企业的长期股权投资成本中，同时将相应比例的土地使用权账面价值转出，差额确认处置损益，并在合并报表层面按未实现顺流交易损益进行按比例的抵销处理。
需要注意的是：在实务中，此类被投资公司免费使用本企业土地或其他资源的安排通常会导致本企业需投入的货币出资额按比例计算少于本企业应投入的金额，所以要用上述方法完整地体现出本企业对被投资企业的资源投入。